臺灣高雄地方法院刑事裁定
111年度撤緩字第6號
聲  請  人  臺灣高雄地方檢察署檢察官
受  刑  人  楊正興



上列聲請人因受刑人聲請撤銷緩刑案件，聲請撤銷緩刑之宣告（
111年度執聲字第40號），本院裁定如下：
    主  文
楊正興於本院一一○年度簡字第九五一號刑事簡易判決所受之緩
刑宣告撤銷。
    理  由
一、聲請意旨略以：受刑人楊正興（下稱受刑人）前因毀棄損壞
    案件，經本院於民國110 年9 月3日以110 年度簡字第951號
    刑事簡易判決判處有期徒刑2 月，緩刑2 年，並應於本判決
    確定1 年內給付鍾淯存新臺幣（下同）12萬8,700元，於110
     年10月28日確定在案。然據鍾淯存具狀陳明，受刑人未依
    判決內容支付，僅支付第2期1萬5,000元後即未再支付，經
    承辦書記官致電受刑人電話亦無人接聽，認受刑人違反刑法
    第74條第2 項第3 款所定負擔情節重大，合於刑法第75條之
    1 第1項第4 款得撤銷緩刑宣告之情形，爰依刑事訴訟法第4
    76 條規定聲請撤銷等語。
二、按緩刑宣告，得斟酌情形，命犯罪行為人向被害人支付相當
    數額之財產或非財產上之損害賠償；又受緩刑之宣告，而違
    反第74條第2 項第1 款至第8 款所定負擔情節重大者，足認
    原宣告之緩刑難收其預期效果，而有執行刑罰之必要者，得
    撤銷其緩刑宣告，刑法第74條第2 項第3 款、第75條之1 第
    1 項第4 款分別定有明文。又刑法第75條之1 第1 項第4 款
    所稱情節重大，係指犯罪行為人顯有履行負擔之可能，而隱
    匿或處分其財產、故意不履行、無正當事由拒絕履行或顯有
    逃匿之虞等情事而言。是以法院於審查檢察官聲請撤銷緩刑
    之案件時，即不應僅以犯罪行為人違反刑法第74條第2 項第
    1 款至第8 款所定負擔，即必然撤銷緩刑，而應同時審認其
    違反緩刑所定負擔，是否有上述立法理由所例示「顯有履行
    負擔之可能，而隱匿或處分其財產」、「故意不履行」、「
    無正當事由拒絕履行」或「顯有逃匿之虞」等，而足認情節
    重大，並足認有原宣告之緩刑難收其預期效果，而有執行刑
    罰之必要之情事。又緩刑之宣告應撤銷者，由受刑人所在地
    或其最後住所地之地方法院檢察官聲請該法院裁定之，刑事
    訴訟法第476條亦有明定。
三、經查：
（一）查受刑人前因毀棄損壞案件，經本院以110年度簡字第951
      號刑事簡易判決處有期徒刑2月，緩刑2 年，並應於本判
      決確定1年內給付鍾淯存12萬8,700元，於110年10月28日
      確定等情，有上開刑事簡易判決書及臺灣高等法院被告前
      案紀錄表各1 份在卷可稽，受刑人受有上開附負擔緩刑宣
      告之事實，首堪認定。
（二）惟受刑人自原判決確定迄至110年12月28日告訴人具狀止
      ，受刑人僅支付第2期1萬5,000元後即未再支付；嗣經臺
      灣高雄地方檢察署（下稱高雄地檢署）於110年11月18日
      以函文囑警依法送達或寄存送達，經高雄市政府警察局苓
      雅分局於110年11月24日派員送達，惟未會晤受刑人，送
      達通知書已黏貼於受刑人居所「高雄市○○區○○○路000號2
      樓之3」之門首及信箱並拍照取證，通知書已寄存於高雄
      市政府警察局苓雅分局成功路派出所；高雄地檢署書記官
      另於111年1月4日聯絡受刑人，然受刑人電話亦無人接聽
      等情，有告訴人所具陳報狀1 份、高雄地檢署110 年11月
      18日雄檢榮嵋110執緩550字第1100075778號函、高雄市政
      府警察局苓雅分局110年12月2日高市警苓分偵字第110741
      68900號函文暨送達證書各1份、照片2張、高雄地檢署電
      話紀錄單1份在卷可佐。又於本院審理中，經本院書記官
      於111年3月28日致電受刑人電話無人接聽，再經本院依址
      傳喚受刑人到庭說明，於111年4月7日經合法通知無正當
      理由而未到庭，經當庭撥打電話亦無法與其聯絡，此有本
      院辦理刑事案件電話紀錄查詢表、送達證書、本院111年4
      月7日報到單、訊問筆錄等在卷可稽。復查受刑人於原判
      決確定後無在監在押紀錄，亦有臺灣高等法院在監在押全
      國紀錄表1 份附卷可參，卻未見其依約履行，是受刑人客
      觀上尚未見有不能履行之情事，而已違反刑法第74條第2 
      項第3 款所定負擔之情形甚明。
（三）本院審酌上開判決緩刑所附之負擔，內容係審酌受刑人之
      與告訴人所成立之調解方案而定，則該內容本應係受刑人
      衡量其個人資力後所為可給付金額之承諾，受刑人受前開
      緩刑宣告後，迄至110年12月28日告訴人鍾淯存具狀聲請
      撤銷緩刑前僅支付第2期1萬5,000元後即未再支付，堪認
      受刑人並無繼續履行緩刑負擔之意。本院復考量受刑人毀
      損告訴人物品在前，嗣因和解取得緩刑之利益，本來即應
      依和解條件履行，然受刑人自前開判決確定後（即110 年
      10 月28日），迄今均無在監在押情形，有臺灣高等法院
      在監在押全國紀錄表可考，客觀上難認受刑人有何不能履
      行緩刑所附條件之情事，且受刑人不僅未主動與告訴人聯
      絡，且經通知後仍未履行前揭緩刑宣告所附條件，原卷內
      所留可與受刑人聯絡之行動電話，經屢次撥打亦均未接聽
      ，致完全無管道與受刑人取得聯繫，可見受刑人確有「故
      意不履行」之情節重大事由，足認原宣告之緩刑已難收鼓
      勵改過自新之預期效果，而有執行刑罰之必要。從而，檢
      察官依刑法第75條之1 第1 項第4 款聲請撤銷緩刑之宣告
      ，經核並無不合，應予准許，爰裁定如主文。
（四）至本件緩刑雖經撤銷，惟被害人鍾淯存仍得本於其民事上
      權利請求被告履行調解條件，附此敘明。
四、依刑事訴訟法第476 條、刑法第75條之1 第1 項第4 款，裁
    定如主文。
中　　華　　民　　國　　111 　年　　5 　　月　　4 　　日
                  刑事第六庭  法  官  李爭春  
以上正本證明與原本無異。
如不服本裁定，應於收受送達後5 日內向本院提出抗告狀。
中　　華　　民　　國　　111 　年　　5 　　月　　4 　　日
　　　　　　　　　　　　　　　書記官　李宗諺